臺灣高等法院高雄分院刑事判決　　95年度上重更(二)字第22號
上　訴　人　臺灣高雄地方法院檢察署檢察官
上　訴　人
即　被　告　甲○○
選任辯護人　陳正達律師
　　　　　　許惠珠律師
　　　　　　洪世崇律師
上列上訴人因被告違反毒品危害防制條例案件，不服臺灣高雄地
方法院93年度重訴字第108 號中華民國94年10月11日第一審判決
（起訴案號：臺灣高雄地方法院檢察署93年度偵字第17619 號、
第16480 號、18157 號、第17720 號、第17548 號，移送併辦案
號：台灣台南地方法院檢察署93年度偵字第9518號、第10739 號
、93年度營偵字第1233號及台灣高雄地方法院檢察署94年度偵字
第23017 號），提起上訴（移送併辦案號：台灣高雄地方法院檢
察署94年度偵字第24200 號），判決後，最高法院第二次發回更
審，本院判決如下：
     主  文
原判決關於甲○○部分撤銷。
甲○○共同連續販賣第一級毒品，累犯，處無期徒刑，褫奪公權
終身。扣案如附表B 編號1 所示之海洛因沒收銷燬之；附表B 編
號1 之外包裝及附表B 編號2 、3 及附表C 所示之物均沒收之。
犯罪所得新台幣參佰肆拾萬元沒收，如全部或一部不能沒收時，
以其財產抵償之；另共同犯罪所得新台幣壹佰柒拾陸萬元與林谷
屏連帶沒收，如全部或一部不能沒收時，以其財產抵償之。
     事  實
一、甲○○於民國（以下同）92年間因違反毒品危害防制條例案
    件，經原審法院以93年度簡字第456 號判處有期徒刑6 月，
    於93年6 月15日易科罰金執行完畢。其明知海洛因係屬毒品
    危害防制條例第2 條第2 項所列第一級毒品，具成癮性、濫
    用性及社會危害性，不得非法持有、販賣，竟意圖營利，基
    於連續販賣第一級毒品海洛因之概括犯意，於下列時地為販
    賣第一級毒品海洛因之行為：
  (一)張騰芳（已經原審法院判刑確定）在泰國經營珠寶生意，經
    常往來泰國與台灣之間，而有管道自泰國私運毒品海洛因磚
    回台，惟在台灣並無銷售管道，遂經由真實姓名年籍地址均
    不詳綽號「昌哥」之成年男子介紹認識有意為張騰芳在台灣
    提供毒品銷售管道之甲○○，甲○○即於92年9 、10月間，
    在高雄市三民區○○○路「慈香庭素食餐廳」，介紹張騰芳
    與欲購買第一級毒品海洛因之蔡清炳（另由台灣高等法院台
    南分院審理中）認識，蔡清炳本欲透過甲○○向張騰芳購買
    海洛因，然甲○○以每塊350 公克之海洛因磚開價新台幣（
    下同）85萬元，蔡清炳覺得出價過高並未應允，並覺甲○○
    不可靠，遂私下直接聯絡張騰芳買賣多次海洛因磚轉賣營利
    ，嗣於93年3 月22日下午8 時許，經治安機關查獲蔡清炳，
    扣押第一級毒品海洛因合計淨重2918.17 公克（純度61.10%
    ，純質淨重1783公克）。
  (二)蔡清炳遭警查獲後，甲○○即與張騰芳取得聯絡，即先由張
    騰芳自泰國私運海洛因磚回台灣，再以每塊海洛因磚（350
    公克）60萬元之價格售予甲○○，由甲○○在台灣自行找尋
    買主銷售，待甲○○售出得款付於張騰芳後，張騰芳再前往
    泰國購買，雙方依此交易模式，計有下列販賣行為：(1)於93
    年6 月1 日張騰芳搭乘泰國航空公司編號TG652 號班機自高
    雄小港國際機場私運4 塊海洛因磚入境，旋於高雄市三民區
    ○○○路「慈香庭素食餐廳」將其中2 塊海洛因售予甲○○
    再轉販賣予他人（餘2 塊海洛因磚張騰芳另尋管道出售；甲
    ○○則約以每塊約85萬元價格轉賣予不詳姓名之人）；(2)於
    93年7 月11日張騰芳搭乘泰國航空公司編號TG652 號班機自
    高雄小港國際機場夾帶8 塊海洛因磚走私入境，旋於高雄市
    「三信家商」對面將2 塊海洛因售予甲○○再轉販賣予他人
     (其餘6 塊海洛因磚張騰芳另行出售；甲○○則約以每塊約
    85萬元價格轉賣予不詳姓名之人)； (3)於93年8 月15日張騰
    芳搭乘泰國航空公司編號TG652 號班機自高雄小港國際機場
    夾帶8 塊海洛因磚走私入境，旋於同日間下午9 時許，與甲
    ○○在高雄市○○路與自強路口之東帝士大樓樓下見面商討
    交貨事宜，並先約定於93年8 月17日下午3 時許，在高雄市
    ○○○路之「湯尼龍遊戲場」交付海洛因2 塊售予甲○○再
    轉販賣予他人即詳如下述之(三)部分。
  (三)又甲○○於93年8 月16日晚上11時48分許，經陳仁和（另案
    由本院審理中）在台中某處以不詳之人所有號碼為00000000
    00之行動電話撥打其所有之0000000000號行動電話，雙方達
    成買賣海洛因磚2 塊180 萬元之合意（每塊90萬元），嗣陳
    仁和於翌日即93年8 月17日中午12時43分許駕駛其所有車牌
    號碼A8-9758 號自用小客車，在高雄縣岡山鎮岡山文化中心
    對面電信局之公共電話（號碼為《07》0000000 號）撥打甲
    ○○所使用之0000000000號行動電話約定在高雄縣岡山鎮岡
    山文化中心對面電信局碰面，陳仁和要求甲○○就賣價給予
    折扣，雙方達成2 塊海洛因合計176 萬元之合意，並約定當
    日下午3 時許在高雄市三民區○○○路慈香庭素食館停車場
    交付海洛因及價金，陳仁和乃駕駛上開自用小客車前往上開
    約定交付地點，而甲○○則派出與其有共同基於販賣第一級
    毒品海洛因犯意聯絡及行為分擔之林谷屏（已經原審判刑確
    定），至慈香庭素食餐廳與陳仁和會面，並承諾林谷屏事後
    會給予金錢，林谷屏遂駕駛車號V2-0936 號自小客車抵慈香
    庭素食餐廳。再由陳仁和駕駛A8-9758 號自用小客車搭載林
    谷屏一同前往高雄市○○○路之「湯尼龍遊戲場」，2 人抵
    達遊戲場後，陳仁和先將76萬元現金交由林谷屏，林谷屏將
    上開現金攜入「湯尼龍遊戲場」交予甲○○，林谷屏並依甲
    ○○之指示至在場之張騰芳所坐之電玩椅子下拿出1 個裝有
    海洛因之塑膠袋（全家便利超商塑膠袋內裝有1 個加蓋之盒
    子，盒子內裝載呈圓餅狀的圓形海洛因，盒子上則以1 包乖
    乖餅乾作為掩蔽，該海洛因淨重672.81公克，純度68.96%，
    純質淨重463.97公克），交給在外等候之陳仁和，陳仁和確
    認該盒子所裝之物品係海洛因後，即將其餘100 萬元現金交
    由林谷屏攜入遊戲場內轉交甲○○，甲○○則收取該176 萬
    元後，再取其中160 萬元予張騰芳。嗣陳仁和於販入上開毒
    品後，即駕駛上開自用小客車欲前往台中市轉售，林谷屏則
    搭計程車回到上開慈香庭素食館停車場內駕駛V2-0936 號自
    用小客車。嗣為行政院海岸巡防署南部地區巡防局高雄市機
    動查緝隊依先前監聽譯文內容，會同高雄縣政府警察局鳳山
    分局，於93年8 月17日下午3 時20分許，在高雄市○○○○
    道北上便道旁循線查獲陳仁和，並扣得置於上開自小客車右
    前座踏板處如附表A 所示之海洛因。
  (四)甲○○在上開「湯尼龍遊戲場」與張騰芳交易2 塊海洛因並
    轉賣予陳仁和後20至30分鐘，又與林谷屏承上開意圖營利之
    概括犯意，要求張騰芳再讓售一塊海洛因磚，雙方約在高雄
    市苓雅區○○○路186 號三信家商對面火鍋店前交易，於93
    年8 月17日下午3 時33分許，甲○○以其所有之0000000000
    號行動電話撥打林谷屏所有0000000000號要求其開車到前開
    高雄市苓雅區○○○路186 號三信家商門口等候，復於93年
    8 月17日下午3 時37分許甲○○再度撥打上開電話告知林谷
    屏，若看見張騰芳出現則在機車腳踏板上有1 包毒品馬上提
    回家（即高雄縣岡山鎮）等語，嗣張騰芳騎乘車號不詳之機
    車出現後，見甲○○已在高雄市苓雅區○○○路186 號三信
    家商對面火鍋店等候，此時林谷屏即出現將張騰芳置放在機
    車腳踏板處以塑膠袋包裝之海洛因1 盒（海洛因淨重336.3
    公克，空包裝重138.08公克，純度67.09%，純質淨重225.62
    公克）取走拿至其所駕駛車號V2-0936 號自小客車上，並置
    放在前座位下方後駕車離去。事後甲○○將先前所交付予張
    騰芳之毒品價金160 萬元，以另有他用為由要求再返還10萬
    元，張騰芳應允之而返還10萬元。嗣為海巡署高雄市機動查
    緝隊會同高雄縣政府警察局鳳山分局員警，於93年8 月17日
    下午3 時40分許，在高雄市○○○○道北上匣道查獲林谷屏
    及在車號V2－0936號自用小客車內扣得附表B 所示之海洛因
    及物品；另於同日晚間7 時許，循線在高雄縣岡山鎮○○○
    路394 號「淺草遊藝場」內查獲甲○○，並扣得甲○○所有
    供販賣毒品所用之如附表C 所示之行動電話。
二、案經行政院海岸巡防署南部地區高雄市機動查緝隊移送及高
    雄縣政府警察局鳳山分局移送臺灣高雄地方法院檢察署檢察
    官偵查起訴及台灣台南地方法院檢察署移送併案審理。
   理  由
壹、程序部分
一、證人即同案被告張騰芳於警詢中之陳述及偵查中之證述，均
    有證據能力：(1)按被告以外之人於偵查中向檢察官所為之陳
    述，除顯有不可信之情況外，得為證據，刑事訴訟法第159
    條之1 第2 項定有明文。本件證人即同案被告張騰芳於台灣
    台南地方法院檢察署93年度偵字第9518號偵查中向檢察官所
    為之證述，係於偵查中經具結後向檢察官所為之陳述，雖亦
    屬傳聞證據；惟現階段刑事訴訟法規定，檢察官代表國家偵
    查犯罪、實施公訴，依法其有訊問告訴人、被告及證人之權
    ，而實務運作時，檢察官偵查中向被告以外之人所取得之陳
    述，原則上均能遵守法律規定，不致違法取供，其可信度極
    高，況上開證人以證人身分應訊，並經具結以擔保其陳述之
    真實性，且未曾提及檢察官在偵查時有何不當訊問之情形，
    顯係基於自由意志所為陳述，此外，復無證據足認上開陳述
    作成時，有何顯不可信之情況，依刑事訴訟法第159 之1 第
    2 項之規定，證人即同案被告張騰芳於該偵查中向檢察官之
    陳述，得為證據。(2)按被告以外之人於審判外之言詞或書面
    陳述，除法律有規定者外，不得作為證據；又被告以外之人
    於檢察事務官、司法警察官或司法警察調查中所為之陳述，
    與審判中不符時，其先前之陳述具有較可信之特別情況，且
    為證明犯罪事實存否所必要者，得為證據，刑事訴訟法第15
    9 條第1 項、第159 條之2 分別定有明文。查證人即同案被
    告張騰芳於93年9 月2 日及同年月23日「警詢筆錄」（見台
    灣高雄地方法院檢察署93年度偵字第17720 號卷內之海巡署
    高雄市機動查緝隊之詢問筆錄第6 至10頁、台南縣警察局南
    縣警刑字第0930060487號卷第1 至11頁），雖為被告以外之
    人於審判外之言詞陳述，依上開刑事訴訟法第159 條第1項
    規定，原則上不具證據能力。然證人即同案被告張騰芳於93
    年9 月2 日及同年月23日警詢時，就有關伊走私毒品入境後
    如何販賣予甲○○之證述，係屬證明被告甲○○販賣毒品事
    實存否所必要而具有必要性；雖證人即同案被告張騰芳於本
    院前審（即95年度重上更(一)字第5 號）中證稱：伊無在93年
    6 月1 日、7 月11日販賣毒品予甲○○2 塊海洛因云云，而
    與上開警詢筆錄不符，但本院認為證人即同案被告張騰芳於
    93年9 月2 日及同年月23日警詢中所為之上開證詞，係於案
    發後證人即同案被告張騰芳自行自泰國返回投案後所為之筆
    錄，就時間而言，其對運輸毒品入境及販賣予他人等細節應
    較為清晰，不致因時隔日久而有所遺漏；且係出於自行投案
    說明下，其證詞亦較無事後因審判過程中來自同案被告或其
    他外力之壓力影響而受污染。是就該調查筆錄製作之原因、
    過程及其功能等加以觀察其信用性，證人即同案被告張騰芳
    於93年9 月2 日及同年月23日警詢供述係出於自由意志，且
    查無違法取供之情事，則該警訊筆錄在客觀上應符合具有較
    可信之特別情況。是以，證人即同案被告張騰芳之上開警詢
    供述，自具有證據能力。
二、按通訊保障及監察法業於88年7 月14日制定公布，同年月16
    日生效，司法警察機關因偵辦刑事案件，為蒐集或調查證據
    ，而有實施通訊監察之必要者，於偵查中應由檢察官依職權
    或聲請核發通訊監察書，載明應記載事項，始得為之，其有
    急迫之情形經檢察官口頭通知先予執行通訊監察者，亦應於
    24小時內補發通訊監察書，通訊保障及監察法第5 條、第6
    條、第11條規定甚明。本件起訴書所引甲○○0000000000號
    及林谷屏0000000000號自93年8 月16日起至93年8 月17日之
    通訊監聽譯文，均係經臺灣高雄地方法院檢察署檢察官核發
    通訊監察書予以監聽錄音所製作，有93年8 月3 日、93年8
    月10日之雄檢楠玉字第聲監續第723 、734 號之通訊監察書
    2 紙可稽（見高雄縣政府警察局鳳山分局93年8 月17日鳳警
    刑移字第1911號卷第38-39 頁），被告林谷屏、證人陳仁和
    原審法院審理時，就所提示之上揭通訊監聽譯文內容亦不否
    認真實性（見原審卷(二)第197 頁及原審卷第(三)第153-155 頁
    ），另被告甲○○於上開監聽對話中所為之陳述係屬被告於
    審判外之陳述，並非我國刑事訴訟法傳聞法則適用之對象（
    限於被告以外之人）則該監聽譯文及監聽錄音帶自有證據能
    力，核先敘明。
三、另按鑑定人由審判長、受命法官或檢察官就下列之人選任1
    人或數人充之：一就鑑定事項有特別知識經驗者。二經政府
    機關委任有鑑定職務者；鑑定之經過及其結果，應命鑑定人
    以言詞或書面報告；法院或檢察官得囑託醫院、學校或其他
    相當之機關、團體為鑑定，或審查他人之鑑定，並準用刑事
    訴訟法第203 條至第206 條之1 規定，刑事訴訟法第198 條
    、第206 條第1 項、第208 條第1 項分別定有明文。且臺灣
    高雄地方法院檢察署已概括選任法務部調查局就案件有關毒
    品種類鑑定事項之鑑定機關，有台灣高等法院檢察署92年10
    月15日檢文允字第0921001322號該署函示可稽。依上開說明
    ，卷附法務部調查局鑑驗通知書，雖係被告以外之人於審判
    外之書面陳述，然係檢察機關概括委託法務部調查局鑑定後
    所製作之鑑定報告，為刑事訴訟法第159 條第1 項所指例外
    情形，應有證據能力。另卷附高雄醫學大學附設中和紀念醫
    院出具之檢驗報告（見原審卷(三)第40-42 頁），性質上雖係
    被告以外之人於審判外所為之書面陳述，屬於傳聞證據，然
    此乃原審法院審理本案時，依刑事訴訟法第208 條第1 項之
    規定，囑託高雄醫學大學附設中和紀念醫院鑑定，高雄醫學
    大學附設中和紀念醫院依刑事訴訟法第208 條第1 項準用同
    法第206 條第1 項規定所出具之書面鑑定報告，有原審法院
    檢體送驗單3 紙在卷可參（見原審卷(三)第33-35 頁），應屬
    刑事訴訟法第159 條第1 項「被告以外之人於審判外之言詞
    或書面陳述，除法律有規定者外，不得作為證據」規定，所
    稱「法律有規定者」之情形，應有證據能力，附此敘明。
貳、實體部分
一、訊據上訴人即被告甲○○否認有上開販賣第一級毒品海洛因
    犯行，辯稱：伊並無向張騰芳購買海洛因後再販賣之情事云
    云。
二、惟查：
  (一)依證人即同案被告張騰芳於原審法院審理中證稱：「（你出
    資買回來交給甲○○賣的有3 次，蔡清炳幾次？）去泰國3
    次交甲○○賣3次，蔡清炳3 次。」、「（你在偵查卷第15
    頁提到每夾帶1 塊海洛因入境，甲○○給你65萬元？）拿回
    來賣出去65萬元。」（按依臺灣台南地方法院檢察署檢93年
    度偵字第9518號卷第15、16頁筆錄所載，張騰芳夾帶入境，
    係以每塊60萬元交給甲○○販賣，並非65萬元，是有關該部
    分之筆錄引述應有誤）、「（拿回來由誰賣出？）因為我自
    己沒有客源，所以交給甲○○負責賣，錢交給我。」、「錢
    的部分沒有精算，大部分情形是他將毒品賣掉後將錢給我，
    我再去購買毒品」、「（8 月15日這次是否你與甲○○共同
    出資購買？）是他單純跟我購買」等語（見原審卷(三)第77、
    70、71頁）。是證人張騰芳確有3 次自泰國購入第一級毒品
    走私管制物品入境而售予甲○○。而該3 次則分別論述如下
    ；(1)即張騰芳於93年6 月1 日搭乘泰國航空公司編號TG652
    號班機班機自高雄小港國際機場私運4 塊 (每塊350 公克）
    海洛因磚入境，旋於高雄市三民區○○○路「慈香庭素食餐
    廳」將其中2 塊海洛因售予被告甲○○120 萬元，已據證人
    即同案被告張騰芳於警詢及偵查中證述明確（見台灣高雄地
    方法院檢察署93年度偵字第1772號卷內之海巡署高雄市機動
    查緝隊之詢問筆錄第6 至10頁、台南縣警察局南縣警刑字第
    0930060487號卷第1 至11頁及台灣台南地方法院檢察署93年
    度偵字第9518號卷第60頁），而證人張騰芳所涉此部分走私
    運輸第一級毒品海洛因販賣之情亦經原審判刑確定，此為被
    告甲○○基於營利意圖，第1 次販入2 塊海洛因磚再販賣之
    部分；(2)於93年7 月11日證人張騰芳搭乘泰國航空公司編號
    TG652 號班機自高雄小港國際機場夾帶8 塊海洛因磚走私運
    輸入境，旋於高雄市「三信家商」對面將2 塊海洛因以120
    萬元之價售予甲○○，已據證人即同案被告張騰芳於警詢及
    偵查中證述明確（見同上警詢及偵訊筆錄），證人張騰芳所
    涉此部分走私運輸第一級毒品海洛因販賣之情亦經原審判刑
    確定，此為被告甲○○基於營利意圖第2 次販入2 塊海洛因
    磚再販賣之部分。(3)於93年8 月15日證人張騰芳搭乘泰國航
    空公司編號TG652 號班機自高雄小港國際機場夾帶8 塊海洛
    因磚走私入境，旋於同日下午9 時許，與被告甲○○在高雄
    市○○路與自強路口之東帝士大樓樓下見面商討出售事宜，
    約定於93年8 月17日下午3 時許，在高雄市○○○路之「湯
    尼龍遊戲場」交付海洛因磚2 塊售予被告甲○○轉售之部分
    （詳如下述）等之事實。已據證人張騰芳於警詢、偵訊及原
    審中證述綦詳（見同上警詢、偵訊筆錄及原審卷第71頁），
    而被告甲○○於本院審理中亦坦承：於93年8 月15日我的確
    與張騰方在東帝士大樓樓下碰面，張騰芳問我有無找到買主
    ，我表示找到1 位買主等語（見本院卷第136 頁），雖被告
    另稱：並不是討論交貨事宜云云；惟查，證人張騰芳於當日
    走私運輸海洛因入境後，立即與被告見面並詢之是否找妥買
    主，而被告亦表示找到買主，則雙方即是在討論如何出售事
    宜，應屬無疑；況事後即於93年8 月17日下午3 時許，在高
    雄市○○○路之「湯尼龍遊戲場」，亦確實有甲○○出售海
    洛因2 塊予陳仁和之事實（詳如下述），是被告甲○○上開
    所辯，不足為採。而證人張騰芳所涉此部分走私運輸第一級
    毒品海洛因販賣之情亦經原審判刑確定，此為被告甲○○基
    於營利意圖第3 次販入2 塊海洛因磚再販賣之部分。
  (二)有關被告甲○○販入第一級毒品海洛因2 塊（即張騰方於93
    年8 月15日走私入境之海洛因）再轉售予證人陳仁和乙事。
    經查，證人陳仁和於93年8 月16日晚上11時48分許、93年8
    月17日上午0 時10分許、在台中某處以不詳姓名之人所有號
    碼為0000000000之行動電話撥打被告甲○○使用之00000000
    00號行動電話，均以台語並以暗語溝通，兩人對話內容略以
    ：「9 呎…1 摺（拗）變18呎…丈8 就對了，就照明天的時
    間嗎？嗯！你有叫他用「低」（毒品價格）一點嗎？有啊！
    就9 呎啊！（指1 塊海洛因90萬）剛才我們那個師父打電話
    給我，他本來不是說白板（指海洛因）有4 坪（指海洛因數
    量）要讓你釘（即讓售）。嗯！他說…現在…他量錯了，有
    6 坪啦！（指海洛因有6 塊）看你明天能幫他趕好嗎？最好
    是明天先趕…像昨天說的，先2 間給他做一做，剩下的...
    因為我回去還得讓人相片看（毒品樣本）…嗯！…你照相照
    完讓人看完才能決定嗎？」等語。茲解讀其本義，其中「9
    呎…」意即海洛因磚每塊90萬元、「1摺（拗）變18呎…丈8
    就對了」，意即2 塊海洛因磚為180 萬元。「就照明天的時
    間嗎？嗯！」意即約定時間。「你有叫他用『低』一點嗎？
    有啊！就9 呎啊！」意指陳仁和要求甲○○向前手將毒品價
    格降便宜一點，甲○○答以「有啊」，就是每一塊海洛因90
    萬元。「剛才我們那個師父打電話給我，他本來不是說白板
    （指海洛因）有4 坪（指海洛因數量）要讓你釘？嗯！他說
    …現在…他量錯了，有6 坪啦！看你明天能幫他趕好嗎？最
    好是明天先趕…像昨天說的，先2 間給他做一做，剩下的…
    因為我回去還得讓人相片看（毒品樣本）…嗯！…你照相照
    完讓人看完才能決定嗎？」，意即甲○○稱前手（我們那個
    師父）表示尚有4 塊海洛因磚待售予陳仁和，原先說錯了，
    是有6 塊海洛因，明天是否購買6 塊海洛因，陳仁和則稱先
    買2 塊，餘者看毒品樣本後再作決定。93年8 月17日上午12
    時43分陳仁和以《07》0000000 公共電話撥打給甲○○「你
    有空了嗎？閒了，我電信局這裏等你，岡山啊？嗯！文化中
    心對面這…我在裡面較涼」等語。即陳仁和表示已抵達高雄
    縣岡山鎮岡山文化中心對面電信局裡面，待甲○○前來履行
    交易。此有被告甲○○所使用0000000000號監聽譯文1 份在
    卷可憑（見高雄縣政府警察局鳳山分局93年8 月17日鳳警刑
    移字第1911號卷第26-27 頁），證人陳仁和於原審法院審理
    時亦證明上開對話內容確實係其與被告甲○○所為，且其中
    9 呎是指1 塊海洛因磚價90萬元，其中18呎是指180 萬元等
    語（見原審卷(三)第155 頁）；並同時證稱：係93年8 月17日
    與被告甲○○在岡山電信局與被告甲○○談論交付毒品事宜
    ，並達成176 萬元之價金合致，由甲○○吩咐當日下午3 時
    至慈香庭素食餐廳找林谷屏，並由證人即共同被告林谷屏帶
    其至湯尼龍遊藝場外，再由證人即共同被告林谷屏先拿76萬
    元進入湯尼龍遊藝場內，再拿毒品出來交付證人陳仁和確認
    後，其後再交付100 萬元予證人即共同被告林谷屏，由證人
    即共同被告林谷屏攜入湯尼龍遊藝場內等情（見原審卷(三)第
    152-158 頁），而被告甲○○亦不否認確有於岡山電信局前
    與證人陳仁和碰面乙事（見原審卷(三)第156 頁，按甲○○、
    林谷屏均住岡山鎮）；而同案被告林谷屏於原審法院準備程
    序時亦坦承係被告甲○○指示其至慈香庭餐廳等候證人陳仁
    和，由證人陳仁和駕車載其至湯尼龍遊藝場，並從證人陳仁
    和車上拿1 包牛皮紙袋進入湯尼龍遊藝場，從證人即同案被
    告張騰芳腳下拿起1 包物品，再拿給證人陳仁和，上開一切
    均為被告甲○○所要求 (指示)， 其知悉該包物品為毒品等
    語（見原審卷(二)第197 頁）。而證人張騰芳於原審審理中亦
    證稱：「（你有無於93年8 月17日交付圓柱型塊狀海洛因給
    甲○○？）有」、「（交付數量？）湯尼龍遊藝場內很像是
    交1 塊或2 塊，後來在三多路那邊交1 塊，1 塊約330 公克
    左右」、「（交付海洛因給甲○○時，有無向他收錢？）有
    ，在湯尼龍時林谷屏拿來的，約150 幾萬或160 幾萬元」（
    按依張騰芳於台灣台南地方法院檢察署93年度偵字第9518號
    卷第60頁之證詞，係160 萬元）、「當時你去湯尼龍遊藝場
    時是誰叫你去的？）甲○○約我在那邊見面。」等語（見原
    審(三)卷第68、69、76頁），甚於本院審理中被告亦對於與陳
    仁和之「電話聯絡及相約碰面的經過』等事實，表示沒有意
    見等語（見本院卷第137 頁）。綜合上開所述，足認證人張
    騰芳與被告甲○○第3 次之交易模式，係被告甲○○與證人
    張騰芳約定交易地點為高雄市○○○路「湯尼龍遊藝場」，
    被告甲○○同時亦已找妥毒品買主，並與買主即證人陳仁和
    談妥交易之毒品數量及金額，約定相會之時間地點會合後，
    再由證人即共同被告林谷屏將證人陳仁和引導至高雄市○○
    ○路湯尼龍遊藝場，由證人即共同被告林谷屏將證人陳仁和
    所付之現金176 萬元分2 次（76萬、100 萬），依被告甲○
    ○之指示交付被告甲○○，證人即共同被告林谷屏並依被告
    甲○○之指示至證人即同案被告張騰芳所坐之電玩椅子下拿
    出1 個裝有海洛因之塑膠袋（全家便利超商塑膠袋內裝有1
    個加蓋之盒子，盒子內裝載呈圓餅狀的圓形海洛因，盒子上
    則以1 包乖乖餅乾作為掩蔽，海洛因淨重672.81公克，純度
    68.96%，純質淨重463.97公克），交給在外等候之證人陳仁
    和，三方同時完成販入與賣出海洛因之行為，藉以減少因交
    易繁瑣而遭查獲之風險；又因被告甲○○肢體殘障，經本院
    前審於95年2 月7 日勘驗被告甲○○，左腳因遭車禍而截肢
    ，平常有裝義肢，但很少佩帶（並有台灣高雄地方法院檢察
    署94年度他字第486 號偵查卷第25頁之照片，而被告自承確
    實有裝義肢），除聯絡兜售外，因本身行動不方便，乃指示
    證人即共同被告林谷屏為之。至於証人張騰芳於本院前審審
    理時陳稱：毒品是我賣給陳仁和，176 萬元我全部拿走，沒
    有分給甲○○云云（見95年7 月3 日本院前審審判筆錄），
    及証人林谷屏於原審陳稱：是張騰芳要我過去等陳仁和，陳
    仁和開車載我，我進去拿錢給張騰芳，再拿東西給陳仁和云
    云（見94年8 月3 日原審審判筆錄），均與以前所述及監聽
    譯文不符，並與林谷屏以前所述均聽被告甲○○之指示亦不
    符，應認均係事後迴護被告甲○○之詞，不足採信。
  (三)海巡署高雄市機動隊依上開監聽譯文內容，會同高雄縣政府
    警察局鳳山分局，於93年8 月17日下午3 時20分許，循線在
    高雄市○○○○道北上便道旁查獲證人陳仁和，在證人陳仁
    和所駕駛門號A8-9758 號自小客車右前座下方扣得全家便利
    超商塑膠袋1 只，內裝有1 個加蓋之盒子，盒子內裝載呈圓
    餅狀的圓形海洛因磚，盒子上則以1 包乖乖餅乾作為掩蔽，
    此有照片4 幀、高雄縣政府警察局鳳山分局製作之扣押筆錄
    、扣押物品目錄表在卷可查（見高雄縣政府警察局鳳山分局
    93年8 月17日鳳警刑移字第1911號卷第29－30、35－36頁）
    ，而上開扣案疑似海洛因之物品送驗結果確含第一級毒品海
    洛因成份，含第一級毒品海洛因成份，淨重合計672.81公克
    ，純度68.96%，純質淨重463.97公克），此有法務部調查局
    93年9 月24日編號000000000 號法務部調查局鑑定通知書附
    卷可憑（見93年度偵字第16480 號偵查卷第76頁）。
  (四)被告甲○○在上開「湯尼龍遊戲場」與張騰芳交易2 塊海洛
    因並賣予陳仁和後約20至30分鐘，復基於營利之意圖，再向
    張騰芳要求販入一塊海洛因磚，雙方約在高雄市苓雅區○○
    ○路186 號三信家商對面火鍋店前交易，並交代證人即共同
    被告林谷屏開車到高雄市苓雅區○○○路186 號三信家商門
    口等候，將張騰芳機車腳踏板上1 包毒品提取放入其所駕駛
    之車號V2-0936 號自小客車上，並置放在前座位下方後駕車
    回家（即高雄縣岡山鎮）；嗣為海巡署高雄市機動查緝隊會
    同高雄縣政府警察局鳳山分局員警，於93年8 月17日下午3
    時40分許，在高雄市○○○○道北上匣道查獲林谷屏及在車
    號V2-0936 號自用小客車內扣得附表B 所示之物品；另於同
    日晚間7 時許，循線在高雄縣岡山鎮○○○路394 號「淺草
    遊藝場」內查獲甲○○，並扣得附表C 所示之物品等情，業
    據證人張騰芳於原審證稱：「（那個人《指陳仁和》將貨拿
    走後，你們以何方式到三信家商？）我先離開遊藝場，甲○
    ○打電話說對方還要1 塊，我才去三信家商。」、「（你拿
    去三信家商的海洛因是否離開遊藝場後又回去拿的？）是」
    等語明確（見原審卷(三)第77頁），核與共同被告林谷屏於原
    審法院準備程序中自承被告甲○○以電話通知其至三信家商
    前拿取證人即同案被告張騰芳機車腳踏板上1 包物品，當時
    被告甲○○亦在場，拿取後依被告甲○○之吩咐前往岡山，
    其知悉該包物品即為毒品等情相符（見原審卷(二)第197 頁）
    。況且被告甲○○於93年8 月17日下午3 時37分許以000000
    0000號行動電話撥入共同被告林谷屏所使用之0000000000號
    ，對話如下：「甲○○稱：『你車子都在門口，車頭向外，
    這樣比較能看見我們…我朋友（指毒品上手）等一下來，他
    的機車腳踏板那兒有1 包（指1 包毒品）馬上提著回家。（
    按甲○○、林谷屏均住岡山鎮）』證人即共同被告林谷屏回
    答：『了解。』，被告甲○○又稱：『我會再打給你哦』。
    」此有證人即共同被告林谷屏所使用0000000000號監聽譯文
    在卷可憑（見高雄縣政府警察局鳳山分局93年8 月17日鳳警
    刑移字第1911號卷第28頁），上開監聽譯文內容經證人即共
    同被告林谷屏於警詢及原審法院準備程序中自承上開內容確
    為其與被告甲○○之對話且內容屬實等語（見高雄縣政府警
    察局鳳山分局93年8 月17日鳳警刑移字第1911號第15頁及原
    審卷(二)第197 頁），被告甲○○於警詢時坦承確有與證人即
    同案被告張騰芳在三信家商前碰面（見台南縣警察局南縣警
    刑字第0930060487號卷第92頁），事後為警查獲後亦有扣得
    供其與證人即共同被告林谷屏通聯用之諾基亞牌型號3210、
    使用門號0000000000之綠色行動電話1 具，此有高雄縣警察
    局鳳山分局製作之扣押筆錄、扣押物品目錄表在卷可查（見
    高雄縣政府警察局鳳山分局93年8 月17日鳳警刑移字第1911
    號卷第33-34 頁）。甚於本院審理中被告甲○○亦坦承：當
    天有叫林谷屏去（三信家商）拿毒品等情（見本院卷第139
    頁）；雖證人即共同被告林谷屏於原審法院審理時翻異前供
    證稱：上開對話係其與張騰芳云云，然與事實不合，顯屬迴
    護被告甲○○之詞，不足採信。而被告甲○○於本院審理中
    雖又辯稱：毒品是張騰芳的，張騰芳表示要寄放在我那裡，
    我不想讓張騰芳寄放，我說寄放在林谷屏那裡就好了，我叫
    林谷屏去拿的等語，然查海洛因價值昂貴，張騰芳既能夾帶
    走私大量之海洛因入境，豈有必要再將其中一塊找人寄放之
    理？被告甲○○上開辯詞，亦與常理不合，不足為採。此外
    ，復有海巡署高雄市機動查緝隊會同高雄縣政府警察局鳳山
    分局員警，於93年8 月17日下午3 時40分許，在高雄市○○
    ○○道北上匣道查獲林谷屏及在車號V2-0936 號自用小客車
    內，扣得塑膠袋1 只內裝有1 個加蓋之盒子，盒子內裝載有
    海洛因；及證人即共同被告林谷屏所使用摩托羅拉牌門號00
    00000000號銀色行動電話及諾基亞牌門號0000000000號之紅
    色行動電話各1 具，此有照片2 幀、高雄縣政府警察局鳳山
    分局製作之扣押筆錄、扣押物品目錄表在卷可查（見高雄縣
    政府警察局鳳山分局93年8 月17日鳳警刑移字第1911號卷第
    37、31、32頁），而上開扣案疑似海洛因之物品送驗結果確
    含第一級毒品海洛因成份，淨重336.3 公克，空包裝重138.
    08公克，純度67.09 % ，純質淨重225.62公克，此有法務部
    調查局93年9 月24日編號000000000 號法務部調查局鑑定通
    知書1 紙附卷可憑（見93年度偵字第16480 號偵查卷第75頁
    ）。另被告甲○○於93年8 月17日下午7 時許，在高雄縣岡
    山鎮○○○路394 號「淺草遊藝場」為警循線查獲，並扣得
    諾基亞牌門號0000000000號藍色行動電話及諾基亞牌型號32
    10門號0000000000之綠色行動電話各1 具（見高雄縣政府警
    察局鳳山分局93年8 月17日鳳警刑移字第1911號卷第33-34
    頁）。至於該第4 次交易之價金（即93年8 月17日下午3 時
    47分許在三信家商前之交易），被告甲○○是否有給付款項
    予張騰芳乙事，依證人張騰芳於原審法院審理時供稱：最後
    一次出售海洛因磚1 塊予甲○○部分尚未收取價金等語（見
    原審卷(三)第79頁），但如前所述，張騰芳從泰國帶回之毒品
    1 塊係以60萬元轉售予甲○○，因此在湯尼龍遊戲場之2 塊
    海洛因售價應係120 萬元，而被告甲○○於湯尼龍遊戲場交
    予張騰芳之款項卻為160 萬元（即陳仁和交予176 萬元之其
    中160 萬元），多出40萬元（事後甲○○又要回10萬元），
    顯然在湯尼龍遊戲場時，甲○○即已先給付第4 次之1 塊海
    洛因之款項一部份。
  (五)依證人即同案被告張騰芳入出境資料顯示，張騰芳確有於(1)
    93年5 月16日自高雄小港國際機場搭乘泰國航空公司編號TG
    653 號班機從高雄前往泰國曼谷，嗣於93年6 月1 日搭乘泰
    國航空公司編號TG652 號班機自高雄小港國際機場入境；(2)
    93年6 月24日自高雄小港國際機場搭乘泰國航空公司編號TG
    653 號班機從高雄前往泰國曼谷，於93年7 月11日搭乘泰國
    航空公司編號TG652 號班機自高雄小港國際機場入境；(3)93
    年7 月15日自高雄小港國際機場搭乘泰國航空公司編號TG65
    3 號班機從高雄前往泰國曼谷，於93年8 月15日搭乘泰國航
    空公司編號TG652 號班機自高雄小港國際機場入境，此有證
    人張騰芳出入境查詢報表在卷可憑（見台南縣警察局南縣警
    刑字第0930060487號刑案卷第275 頁）。另從證人陳仁和被
    查扣之第一級毒品海洛因外觀為圓餅狀，有上開照片在卷可
    查，亦與證人即同案被告張騰芳所稱係將海洛因磚分裝成圓
    餅型再置放於圓型青草膏罐內，夾帶入境等語相符合，均堪
    採信。
  (六)關於被告甲○○向證人即同案被告張騰芳購買4 次海洛因，
    業如前述，其中前2 次雖未扣得毒品，但依證人即同案被告
    張騰芳於上開警詢中所供述第1 次至第3 次交易，證人即同
    案被告張騰芳從泰國實際購入私運進口海洛因磚應為4 塊、
    8 塊、8 塊；依證人即同案被告張騰芳供述售予被告甲○○
    共計7 塊（2 塊、2 塊、2 塊、1 塊海洛因磚）及委託證人
    謝慶河售出之3.67兩海洛因，併同證人即同案被告張騰芳案
    發後所被查獲之海洛因數量累計數量亦相近。從證人即共同
    被告林谷屏所被查獲海洛因之檢驗報告得知，證人即同案被
    告張騰芳所出售之海洛因磚1 塊驗後淨重約336 公克（小數
    點以下四捨五入），證人即同案被告張騰芳共計購買輸入20
    塊海洛因磚減去已售予甲○○7 塊海洛因磚及謝慶河3.67兩
    ，共同被告張騰芳應尚持有4230.375公克海洛因，而從93年
    9 月2 日下午下午9 時許，主動帶同查獲人員前往位於高雄
    市○鎮區○○街163 之3 號之住處，扣得以3 層塑膠袋包裝
    內之3 盒圓餅型之海洛因磚，經送驗結果確屬第一級毒品海
    洛因，淨重合計1356 .4 公克，空包裝重428.07公克，純度
    62.37%，純質淨重845.99公克，此有法務部調查局93年10月
    8 日調科壹字第220018123 號檢驗報告附卷可按（見93年度
    偵字第17720 號偵查卷第95頁），另證人即同案被告張騰芳
    將海洛因毒品分別寄放在證人王憶源及證人謝慶河處，經警
    於93年9 月4 日下午9 時40分許，由證人王憶源帶領下前往
    高雄市○○區○○路28號24樓廁所天花板夾層起出以塑膠保
    鮮盒內所存放海洛因2 包，經送驗結果，亦屬第一級毒品海
    洛因成分，淨重合計2390.74 公克，空包裝重18.45 公克，
    純度77.15%，純質淨重1844.46 公克，此有法務部調查局93
    年11月8 日調科壹字第200005210 號鑑定通知書附卷可查（
    見台灣台南地方法院檢察署93年度偵字第9518號偵查卷第11
    7 頁），又於93年9 月4 日下午11時50分許在高雄市○○路
    與六合路口，經證人謝慶河通知證人巫鴻足交出放在森永綜
    合桶（乖乖桶）內海洛因磚9 包，經送驗結果，確屬第一級
    毒品海洛因成分，淨重合計333.24公克、空包裝重13.73 公
    克，純度76.01%，純質淨重253.30公克，此有法務部調查局
    93年11月8 日調科壹字第200005211 號鑑定通知書附卷可查
    （見台灣台南地方法院檢察署93年度偵字第9518號偵查卷第
    119 頁）；合計證人即同案被告張騰芳被查獲之海洛因毒品
    數量為4080.38 公克，與證人即同案被告張騰芳於警詢中所
    言購入之海洛因磚扣除售予被告甲○○及由證人謝慶河售出
    之海洛因，相距不到半塊海洛因磚之重量，參以證人即同案
    被告張騰芳於購入海洛因後，在台灣分裝藏放時可能造成之
    耗損，證人即同案被告張騰芳所被查獲之海洛因數量與警詢
    所稱購入及售出海洛因數量相扣抵後，應屬相近，證人即同
    案被告張騰芳警詢所述應堪採信。
  (七)被告甲○○於前2 次與證人即同案被告張騰芳之毒品交易，
    自93年5 月底、6 月初起至93年6 月底、7 月初止，即陸續
    購入海洛因磚4 塊，數量龐大並以售出海洛因所得之款項再
    向證人即同案被告張騰芳購入海洛因，另從被告甲○○與證
    人陳仁和毒品交易之價金觀之，原先電話中約定2 塊海洛因
    磚為180 萬元，亦即1 塊海洛因90萬元，嗣因證人陳仁和殺
    價至2 塊海洛因磚176 萬元，平均1 塊海洛因磚為88萬元，
    而被告甲○○向張騰芳購入海洛因之成本為1 塊海洛因磚60
    萬元，依上開價差，被告甲○○每塊海洛因磚至少獲利28萬
    元；況被告於本院審理中亦自承：伊沒有施用第一級毒品海
    洛因等語（見本院卷第140 頁），是被告甲○○本身既無施
    用毒品海洛因，而竟購入如此龐大之海洛因，則其向張騰芳
    販入毒品海洛因係為出售他人以牟利之犯意，已甚明確。至
    於與證人即同案被告張騰芳之第3 次毒品交易中，被告甲○
    ○顯係先與被告張騰芳約定交易地點為高雄市○○○路湯尼
    龍遊藝場，再由被告甲○○聯絡欲購買海洛因毒品之買主即
    證人陳仁和約定交易之毒品數量及金額，再由被告林谷屏將
    證人陳仁和引至高雄市○○○路湯尼龍遊藝場，由證人即共
    同被告林谷屏將現金176 萬元分2 次交付被告甲○○，另由
    證人即共同被告林谷屏將毒品海洛因2 塊交付陳仁和，以指
    示交付之方式，同時完成販入與賣出海洛因之行為。另按販
    賣毒品罪不以販入之後復行販出為構成要件，但以營利為目
    的購入或賣出，有一於此，其犯罪即完成，均不得視為未遂
    ，最高法院25年非字第123 號判例可資參照。至於被告甲○
    ○第4 次向證人即同案被告張騰芳購買（販入）海洛因，雖
    依證人張騰芳之證詞，被告尚未給付款項（見原審(三)第69頁
    ，但依前述，應已給付一部份），但如前所述，被告向張騰
    芳購買海洛因係基於營利之意圖而為之，且張騰芳亦依指示
    交予被告所指定收取之人林谷屏，縱該毒品尚未售出即為警
    查獲，仍被告構成販賣第一級毒品之既遂行為。
  (八)證人即共同被告林谷屏於原審法院準備程序時對於上開「販
    入而轉售海洛因磚2 塊予證人陳仁和及依被告甲○○指示，
    販入取運海洛因磚1 塊」犯罪事實均坦承不諱，並有監聽譯
    文、證人陳仁和及證人即同案被告張騰芳供述足資佐證證人
    即共同被告林谷屏前開自白與事實相符，且證人即共同被告
    林谷屏所參與者乃被告甲○○販賣第一級毒品海洛因予證人
    陳仁和中收受價金及交付海洛因之行為，另參與被告甲○○
    基於意圖營利而販入海洛因之取運海洛因之行為，均屬於販
    賣第一級毒品罪之構成要件行為，且證人即共同被告林谷屏
    亦均明知所交付及收受之物品均為海洛因，並與被告甲○○
    事前有犯意聯絡，事後亦約定報酬，是證人即共同被告林谷
    屏與被告甲○○為共同正犯。證人即共同被告林谷屏此部分
    犯罪，業經判決罪刑確定。而證人即同案被告張騰芳意圖營
    利，自國外販入私運管制物品運輸第一級毒品海洛因入境販
    賣，所犯販賣毒品罪及運輸毒品罪，亦經原審法院判處罪刑
    確定在案，足証被告甲○○確有向張騰芳購買毒品再販賣之
    行為，事証明確，被告甲○○所辯係卸責之詞，不足採信，
    其犯行已堪認定。
三、被告甲○○明知證人即同案被告張騰芳意圖營利，自國外販
    入私運管制物品運輸第一級毒品海洛因入境，被告甲○○意
    圖營利，向證人即同案被告張騰芳購入再販賣予他人（前三
    次已出售，第4 次尚未出售），係犯毒品危害防制條例第4
    條第1 項之販賣第一級毒品罪及懲治走私條例第3 條第1 項
    之銷售管制物品罪（前三次已出售部分）。公訴人認被告甲
    ○○是另犯懲治走私條例第2 條第1 項之與張騰芳共同私運
    海洛因進口罪，惟查本件是張騰芳分3 次進口海洛因磚4 塊
    、8 塊、8 塊海洛因後，再販賣其中部分即2 塊海洛因予被
    告，其間有議價及交付價金（即前三次已出售部分），已如
    前述，且張騰芳於原審亦稱：是他單純跟我購買等語（見原
    審卷(三)第71頁），本院前審審理時張騰芳亦稱：甲○○沒有
    參與走私毒品，他也沒有出國等語（見95年7 月3 日本院前
    審審判筆錄），故本件是張騰芳進口海洛因後再販賣予被告
    ，並非被告與張騰芳共同私運海洛因進口（詳如後述理由四
    所載），檢察官起訴謂被告甲○○出資與張騰芳共同私運海
    洛因進口再由被告販賣等語，尚有未洽；因起訴事實已敘及
    被告甲○○販賣走私進口之海洛因，銷售該海洛因部分為起
    訴效力所及，此部分（銷售走私進口之海洛因部分）檢察官
    起訴法條應予變更。被告甲○○以一行為觸犯販賣毒品海洛
    因及銷售走私物品罪二罪間，有想像競合關係，應從一重之
    販賣毒品罪處斷（最高法院79年度第2 次刑事庭會議決議(一)
    意旨參照）。被告甲○○非法持有第一級毒品之行為，已為
    販賣之高度行為所吸收，不另論其非法持有罪。被告甲○○
    先後4 次販賣第一級毒品海洛因時間緊接，所犯又均係犯罪
    構成要件相同之罪名，顯係基於概括之犯意反覆為之，應依
    修正前刑法第56條之規定論以一罪，並依連續犯之例加重其
    刑（被告行為後，刑法第56條之連續犯之規定，業於94年2
    月2 日修正公布刪除，並於95年7 月1 日施行，則被告之犯
    行，因行為後新法業已刪除連續犯之規定，此刪除雖非犯罪
    構成要件之變更，但顯已影響行為人刑罰之法律效果，自屬
    法律有變更，依新法第2 條第1 項規定，比較新、舊法結果
    ，仍應適用較有利於被告之行為時法律即舊法論以連續犯）
    。惟其法定刑為死刑或無期徒刑部分，依刑法第64條第1 項
    、第65條第1 項規定，不得加重，此部分不予加重，僅就其
    他之法定刑部分加重之。又按共同正犯之成立，有以共同犯
    意而共同實施犯罪構成要件之行為者，有以自己犯罪之意思
    ，參與犯罪構成要件以外之行為者，有雖以幫助他人犯罪之
    意思而參與犯罪構成要件之行為者，有以自己犯罪之意思，
    事前同謀推由一部分實施犯罪之行為者，均屬之，司法院大
    法官會議釋字第109 號解釋可供參考。蓋共同正犯，係共同
    實施犯罪行為之人，在共同意思範圍內，各自分擔犯罪行為
    之一部，相互利用他人之行為，以達其犯罪之目的，其成立
    不以全體均參與實施犯罪構成要件之行為為要件。共同正犯
    之意思聯絡，不限於事前有所謀議，僅於行為當時有共同犯
    意之聯絡，於行為當時，基於相互之認識，不論明示通謀或
    相互間默示合致，以共同犯罪之意思參與，均屬之；而行為
    分擔，亦不以每一階段皆有參與為必要，倘具有相互利用其
    行為之合同意思所為，仍應負共同正犯之責，蓋共同正犯，
    於合同意思範圍內，組成一共犯團體，團體中任何一人之行
    為，均為共犯團體之行為，他共犯均須負共同責任，初無分
    別何一行為係何一共犯所實施之必要。（最高法院55年度台
    上字第522 號、87年度台非字第35號、85年度台上字第4962
    號、88年度台上字第2230號、第2858號判決、73年台上字第
    1886號判例意旨參照）。被告甲○○與證人即共同被告林谷
    屏就末兩次之販賣第一級毒品之犯行，有犯意聯絡及行為分
    擔，為共同正犯。公訴人雖未就被告甲○○另於93年5 月底
    至同年7 月初止另有2 次販賣海洛因之行為，並於93年8 月
    17日下午3 時37分許基於營利意圖另向證人即同案被告張騰
    芳購買海洛因1 塊之犯行起訴，惟此部分與上開起訴部分有
    連續犯之裁判上一罪關係，檢察官就犯罪事實一部起訴，依
    刑事訴訟法第267 條規定，其效力及於全部，法院自得一併
    審理，附此敘明。又被告甲○○前於92年間因違反毒品危害
    防制條例案件，經原審法院以93年度簡字第456 號判處有期
    徒刑6 月，於93年6 月15日易科罰金執行完畢，有台灣高等
    法院被告全國前案紀錄表在卷足憑，其於5 年以內故意再犯
    本件有期徒刑以上之本件各罪，不論依修正前之刑法第47條
    ，或修正後之刑法第47條第1 項之規定，均構成累犯，對被
    告而言並無有利或不利之情形，自不生新舊法比較之問題，
    應逕依修正後之刑法第47條，論以累犯，並依法加重其刑，
    惟其法定刑為死刑或無期徒刑部分，依刑法第64條第1 項、
    第65條第1 項規定，亦不得加重，此部分不予加重，僅就其
    他之法定刑即罰金刑部分遞加之。又被告甲○○販賣毒品海
    洛因，數量龐大，危害國家社會甚鉅，甚於本院審理中一再
    避重就輕，態度惡劣，其犯行尚難引起一般同情，與刑法第
    59條之規定不符，尚不得依該條規定減輕其刑，附此敘明。
四、原審予以論科，固非無見；惟查：(一)被告甲○○明知證人即
    同案被告張騰芳意圖營利，而自國外販入私運管制物品運輸
    第一級毒品海洛因入境，被告甲○○意圖營利，向證人即同
    案被告張騰芳購入海洛因再販賣予他人，係犯毒品危害防制
    條例第4 條第1 項之販賣第一級毒品罪及懲治走私條例第3
    條第1 項之銷售管制物品罪，一行為觸犯二罪名，有想像競
    合關係，應從一重之販賣毒品處斷（最高法院79年度第2 次
    刑事庭會議決議(一)意旨參照），原判決疏未論述懲治走私條
    例第3 條第1 項之銷售管制物品罪，自有未合。(二)連續犯、
    累犯之加重為法定本刑之加重，應就合於連續犯、累犯規定
    之所犯各罪，包括裁判上一罪關係之數罪，均加重其本刑，
    再於加重後之本刑範圍內裁量定其宣告刑，始為適法，非僅
    就其宣告刑罪名部分之法條加重其法定刑（最高法院94年度
    台上字第811 號判決要旨參照）。原判決見未及此，僅就其
    宣告刑罪名部分之法條加重其法定刑，自有未合。檢察官上
    訴意旨係指摘如後所述併辦部分（即台灣高雄地方法院檢察
    署94年度偵字第24200 號、94年度偵字第23017 號），未予
    併辦不當，被告甲○○上訴意旨否認犯罪，指摘原判決不當
    ，固均無足取，但原判決此部分，確有如上所述可議之處，
    此部分即屬無可維持，此部分應由本院撤銷改判。爰審酌被
    告甲○○為累犯，為圖私利，竟販賣海洛因危害社會大眾健
    康生命，且犯後猶飾詞卸責，顯未深自反省，態度不佳，其
    販賣毒品海洛因數量鉅大，販賣毒品價格達數百萬元等一切
    情狀，爰仍依原判量處無期徒刑，並依法宣告褫奪公權終身
    。附表A 所示之海洛因乃證人即同案被告張騰芳販賣予被告
    甲○○之第一級毒品海洛因，復由被告甲○○轉售予陳仁和
    ，雖經送驗結果，確含第一級毒品海洛因成份，驗後合計淨
    重672.81公克，純度68.96%，純質淨重463.97公克，此有93
    年9 月24日法務部調查局調科壹字第000000000 號鑑驗通知
    書在卷可查（見台灣高雄地方法院檢察署93年度偵字16480
    號偵查卷第76頁），但因該海洛因已販賣予陳仁和，既已非
    被告甲○○所持有，故無再依毒品危害防制條例第18條第1
    項前段規定沒收銷燬之必要；至於該毒品之外包裝係用於包
    裹毒品，防其裸露、潮濕，便於攜帶販賣，係供販賣毒品所
    用之物，依最高法院93年度台上字第1733號、93年度台上字
    第4034號判決見解，該外包裝與海洛因毒品二者應可分離。
    本件上揭扣案毒品之外包裝及另扣案之塑膠袋1 個及乖乖餅
    乾1 包，均係供夾藏包裝毒品掩飾以利證人即同案被告被告
    張騰芳、被告甲○○販賣之用，惟既經併同毒品交付移轉予
    證人陳仁和，應已屬證人陳仁和所有，按毒品危害防制條例
    第19條第1 項之規定，犯該條例第4 條至第9 條、第12條、
    第13條或第14條第1 項、第2 項之罪者，其供犯罪所用或因
    犯罪所得之財物，固採義務沒收主義，但其並無「不問屬於
    犯人與否，沒收之」之特別規定，仍以沒收物屬於犯人所有
    者為限，始得依該規定予以沒收，該外包裝、塑膠袋1 個及
    乖乖餅乾1 包，既不屬於被告甲○○所有，故本院就該空包
    裝、塑膠袋1 個及乖乖餅乾1 包部分，亦不予宣告沒收。附
    表B 編號1 所示之物品乃證人即同案被告張騰芳販賣予甲○
    ○之第一級毒品海洛因，經送驗結果，確含第一級毒品海洛
    因成份，驗後合計淨重336.30公克，純度67.09%，純質淨重
    225.62公克，此有93年9 月24日法務部調查局調科壹字第22
    0018009 號鑑驗通知書在卷可參（見台灣高雄地方法院檢察
    署93年度偵字第16480 號偵查卷第75頁），應依毒品危害防
    制條例第18條第1 項前段規定沒收銷燬之。至於該毒品之外
    包裝有防止毒品裸露、逸出及潮濕之功用，並便於攜帶及運
    輸，供販賣、運輸毒品所用之物，本件扣案毒品之外包裝與
    海洛因毒品二者應可分離，本件此部分扣案毒品之外包裝及
    附表B 編號2 扣案之塑膠袋1 個，已移轉予被告甲○○，屬
    被告甲○○所有，依毒品危害防制條例第19條第1 項之規定
    ，犯該條例第4 條至第9 條、第12條、第13條或第14條第1
    項、第2 項之罪者，其供犯罪所用或因犯罪所得之財物，採
    義務沒收主義，故就該塑膠袋及毒品空包裝部分（空包裝袋
    重138.08公克）既屬於被告甲○○所有，自應諭知沒收。附
    表B 編號3 所示之諾基亞牌銀色行動電話1 具（使用000000
    0000號門號，序號為0000000000000000號），係證人即共同
    被告林谷屏所有（見高雄縣政府警察局鳳山分局93年8 月17
    日鳳警刑移字第1911號卷第14頁），且供與被告甲○○聯絡
    買賣毒品之用，基於共犯責任理論應依毒品危害防制條例第
    19條第1 項之規定沒收之（至於SIM 卡部分係屬電信公司所
    有，自不得一併沒收），另尚有扣案諾基亞牌紅色行動電話
    1 具，但從監聽譯文並無證明該支行動電話有用以通聯交代
    販毒事宜，故依法自不得加以沒收。附表C 編號1 、2 所示
    之諾基亞牌行動電話各1 具（分別使用門號0000000000號藍
    色行動電話及門號0000000000號綠色行動電話），係被告甲
    ○○所有（見高雄縣政府警察局鳳山分局93年8 月17日鳳警
    刑移字第1911號卷第4 頁），且供被告甲○○聯絡買賣毒品
    之用，應依毒品危害防制條例第19條第1 項之規定沒收之（
    至於SIM 卡部分係屬電信公司所有，自不得一併沒收），另
    尚有扣案其他行動電話4 具，但從監聽譯文並無證明其餘行
    動電話有用以通聯交代販毒事宜，故依法自不得加以沒收。
    另被告林谷屏所駕駛之V2-0936 號自小客車，並非被告林谷
    屏所有，有車籍資料一紙在卷可憑，自不得宣告沒收。又查
    被告甲○○向張騰芳購入之毒品海洛因1 塊係60萬元，已如
    前述，而其前二次販入之毒品雖已售出，但未查獲買受者，
    且在被告甲○○拒不吐實之下，實難查得其實際出售收得，
    但以被告甲○○原要出售予蔡清炳1 塊係85萬元未成，但事
    後出售予陳仁和1 塊原出價90萬元，嗣折價為1 塊88萬元而
    成交等情觀之，被告甲○○前二次向張騰芳購入之海洛因而
    再出售之價格，每塊至少應有85萬元，較為合理。換言之，
    被告甲○○販賣第一級毒品海洛因之前2 次所得應為340 萬
    元（前2 次共4 塊，854 ＝340） ，故其販賣所得340 萬
    元，應依毒品危害防制條例第19條第1 項之規定沒收之，一
    部不能沒收時，因係現款，故應以被告甲○○之財產抵償之
    。另被告甲○○第3 次與林谷屏共同販賣海洛因所得之財物
    176 萬元，亦應依同條例第19條第1 項之規定連帶沒收，如
    一部不能沒收時，因係現款，故應以其等財產抵償之。第4
    次購入之毒品即附表B 標號1 之海洛因，因隨即為警查扣，
    故無販賣所得，一併敘明。
五、公訴意旨另以：被告甲○○與證人即同案被告張騰芳共同基
    於運輸及販賣第一級毒品海洛因之犯意而於93年8 月15日夾
    帶海洛因磚6 塊，並將其中2 塊售予陳仁和，因認被告甲○
    ○另犯毒品危害防制條例第4 條第1 項運輸毒品罪嫌及懲治
    走私條例第2 條第1 項私運管制物品進口之罪嫌。又與證人
    陳仁和有犯意聯絡及行為分擔，為共同正犯。然證人即同案
    被告張騰芳於原審法院審理時證述係以每塊海洛因65萬元之
    代價售予被告甲○○，且被告甲○○係單純向之購買，購入
    後被告甲○○1 塊海洛因磚賣多少錢並不清楚，運多少海洛
    因進來亦與被告甲○○無關等情（見原審卷(三)第71、79頁）
    ，依上開所述證人即同案被告張騰芳既係獨自將毒品運輸私
    運入境，且有部分係自己找尋銷售海洛因管道，例如前述之
    謝慶河即為一例，被告甲○○對於證人即同案被告張騰芳夾
    帶多少海洛因數量無法掌握，且證人即同案被告張騰芳並非
    以夾帶海洛因多少塊而向被告甲○○領取報酬，或被告甲○
    ○售出海洛因而由證人即同案被告張騰芳按件分紅牟利，而
    係以每塊海洛因65萬元銷售予被告甲○○獲取其進口之價差
    牟利，且張騰芳於原審亦稱：是他單純跟我購買等語（見原
    審卷(三)第71頁），本院前審審理時張騰芳亦稱：甲○○沒有
    參與走私毒品，他也沒有出國等語（見95年7 月3 日本院審
    判筆錄），足見被告甲○○非與張騰芳共同走私海洛因進口
    。至於被告甲○○購入海洛因後轉賣何人及轉售之價格均無
    與證人即同案被告張騰芳合意，此由證人陳仁和於原審法院
    審理時證述根本未看過證人即同案被告張騰芳，亦不知被告
    甲○○之毒品來源等語（見原審卷(三)第154 頁），及前開所
    述被告甲○○出售毒品予證人陳仁和之過程，亦足認證人即
    同案被告張騰芳並未介入被告甲○○販賣第一級毒品事宜，
    至於證人即同案被告張騰芳於93年8 月20日出境，另於93年
    8 月31日利用不知情之吳彩蓮、陳碧芬運輸第一級毒品部分
    ，被告甲○○早於93月8 月17日下午7 時許為警逮捕，亦即
    在被告張騰芳出國前即遭逮捕羈押，自無與被告張騰芳再共
    謀於93年8 月20日推由證人即同案被告張騰芳出國並於93年
    8 月31日運輸第一級毒品海洛因入境。因此，公訴人認被告
    甲○○與證人即同案被告張騰芳有共同運輸、販賣第一級毒
    品海洛因顯屬無據，本應諭知無罪，惟公訴人認此部分與上
    揭論罪科刑之部分，有裁判上一罪之關係，以裁判上一罪起
    訴，故不另於主文為無罪之諭知。被告甲○○意圖營利向證
    人即同案被告張騰芳販入第一級毒品海洛因而銷售予證人陳
    仁和，其方式係與證人即共同被告林谷屏犯意聯絡及行為分
    擔，由被告甲○○指示證人即共同被告林谷屏交付現金予證
    人即同案被告張騰芳及再將毒品取交陳仁和，同時完成販入
    與賣出海洛因之行為，藉以減少交易之繁瑣，被告甲○○肢
    體殘障，除聯絡兜售外，多指示證人即共同被告林谷屏為之
    ，減少被查獲之風險。被告甲○○與證人即共同被告林谷屏
    固應成立共同正犯，詳如前所述，證人陳仁和屬買者，自無
    成立共同正犯可言，公訴人認其與陳仁和為共同正犯，係屬
    誤會。
六、至於台灣台南地方法院檢察署93年度偵字9518號、93年度偵
    字第10739 號、93年度營偵字第1233號移送併案審理意旨，
    認被告甲○○與證人即同案被告張騰芳及證人蔡清炳就毒品
    危害防制條例第4 條第1 項運輸及販賣第一級毒品之犯行，
    有犯意聯絡及行為分擔之共同正犯關係，惟被告甲○○起訴
    部分並無涉及運輸第一級毒品部分，已如前述，自無與併案
    部分有何連續犯之裁判上一罪關係。另證人蔡清炳於原審法
    院審理時均供述係向被告張騰芳購買海洛因而已，且係私下
    與張騰芳聯絡，不讓甲○○知道，交付毒品時甲○○並不在
    場，亦無因證人即同案被告張騰芳交付毒品而給予被告甲○
    ○報酬等語（見原審卷(三)第87-92 頁）。證人蔡清炳於警詢
    中亦供述僅單純要購買海洛因而已，並無與證人即同案被告
    張騰芳、被告甲○○共謀走私等語（見台南縣警察局南縣警
    刑字第0930060488號刑案偵查卷宗第74頁），另證人即同案
    被告張騰芳亦於原審法院審理時證述販賣毒品予蔡清炳並未
    支付任何代價予甲○○，之前於警、偵訊供述有支付報酬給
    予甲○○係因誤以為係甲○○被補後通風報信，導致其被查
    獲而挾怨報復所為之陳述等情（見原審卷(三)第75-76 頁），
    證人即同案被告張騰芳雖於警訊供述有支付5 至10萬元及1
    塊海洛因磚給甲○○作為報酬，然此部分為被告甲○○所否
    認，且證人蔡清炳供述與被告張騰芳交付毒品地點係在高雄
    市慈香庭素食餐廳及三信家商前，並無在證人蔡清炳台南縣
    新營市之公司內，是以，被告張騰芳稱係在回高雄路上支付
    報酬予被告甲○○即非可信；另證人即同案被告張騰芳於原
    審法院審理時亦證述夾帶走私之海洛因全售予蔡清炳，並無
    多買等情（見原審卷(三)第75頁），自無多餘之海洛因磚1 塊
    可贈與被告甲○○。且證人即同案被告張騰芳並非以夾帶海
    洛因多少塊而向證人蔡清炳領取報酬，或蔡清炳售出海洛因
    1 塊，被告張騰芳可取成多少，而係以每塊海洛因60萬元至
    80萬元直接售予蔡清炳獲取價差之利潤，已如前述，至於證
    人蔡清炳購入海洛因後轉賣何人及轉售之價格均無與張騰芳
    合意，此從證人徐朝陽（即蔡清炳銷售海洛因之對象）於法
    院審理時並未證述證人即同案被告張騰芳有與證人蔡清炳共
    同販賣海洛因之行為（見台灣台南地方法院93年度重訴字第
    8 號審理卷第94-97 頁），亦足認被告張騰芳並未介入證人
    蔡清炳販賣第一級毒品事宜，足認被告甲○○並未與證人即
    同案被告張騰芳就販賣海洛因予證人蔡清炳之運輸及販賣第
    一級毒品犯行有成立共同正犯關係，另證人蔡清炳與證人即
    同案被告張騰芳就毒品危害防制條例第4 條第1 項運輸及販
    賣第一級毒品之犯行，亦無共同正犯關係，此外，復查無其
    他積極證據足證被告甲○○有此部分犯行，公訴人所提之證
    據，即不能證明被告甲○○有公訴人所指上開罪行，此部分
    未經起訴，又不能證明犯罪，即與已論罪科刑部分無裁判上
    一罪之不可分關係，法院就此部分自不得加以審判。應退回
    檢察官依法處理（最高法院88年度台上字第3484號判決意旨
    參照）。
七、檢察官上訴謂台灣高雄地方法院檢察署94年度偵字第24200
    號、94年度偵字第23017 號移送併辦意旨，認被告甲○○於
    92年7 月間，夥同已判決確定之吳天霖、陳明得出境至中國
    大陸，運輸私運管制物品第一級毒品海洛因進口，認被告甲
    ○○另觸犯毒品危害防制條例第4 條第1 項運輸第一級毒品
    及懲治走私條例第2 條第1 項、第12條之準私運管制物品進
    口之犯行等語，惟被告甲○○被訴與證人即同案被告張騰芳
    共犯毒品危害防制條例第4 條第1 項運輸毒品及懲治走私條
    例第2 條第1 項私運管制物品進口之罪名，既未成立，而不
    另為無罪之諭知，自無與此併案部分構成有連續犯之裁判上
    一罪關係，此部分未經起訴，本院就此部分自不得加以審判
    ，應退回檢察官依法處理（最高法院88年度台上字第3484號
    判決意旨參照）。檢察官就此部分上訴意旨認應併辦成立輸
    入毒品海洛因犯罪，自無可取，其上訴無理由，惟因原判決
    已有前述之不當已遭撤銷改判，故主文不另諭知上訴駁回。
八、另被告張騰芳、林谷屏被訴部分，已經原審判決確定，不另
    論列，附此敘明。
據上論結，應依刑事訴訟法第369 條第1 項前段、第364 條、第
299 條第1 項前段、第300 條，毒品危害防制條例第4 條第1 項
、第18條第1 項前段、第19條第1 項，懲治走私條例第3 條第1
項、第11條，刑法第11條前段、第2 條第1 項、第28條、第55條
、第47條、第37條第1 項，修正前刑法第56條，判決如主文。
本案經檢察官陳國全到庭執行職務。
中　　華　　民　　國　　96　　年　　1 　　月　　31　　日
                  刑事第四庭    審判長法  官  蕭權閔
                                      法  官  林水城
                                      法  官  吳進寶
以上正本證明與原本無異。
如不服本判決應於收受本判決後10日內向本院提出上訴書狀，其
未敘述上訴理由者，並得於提起上訴後10日內向本院補提理由書
狀（均須按他造當事人之人數附繕本）「切勿逕送上級法院」。
中　　華　　民　　國　　96　　年　　1 　　月　　31　　日
                                      書記官  林佳蓉
附錄本判決論罪科刑法條：
毒品危害防制條例第4 條第1 項
製造、運輸、販賣第一級毒品者，處死刑或無期徒刑；處無期徒
刑者，得併科新臺幣 1 千萬元以下罰金。
附表A
┌──┬──────┬───┬─────────────────────┐
│編號│ 物    品   │單  位│鑑        驗         結         果        │
├──┼──────┼───┼─────────────────────┤
│1   │海洛因      │1 盒  │驗後合計淨重672.81公克，純度68.96%，純質淨│
│    │            │      │重463.97公克（見93年9 月24日法務部調查局調│
│    │            │      │科壹字第000000000 號鑑驗通知書，台灣高雄地│
│    │            │      │方法院檢察署93年度偵字第16480 號偵查卷第76│
│    │            │      │頁）                                      │
└──┴──────┴───┴─────────────────────┘
附表B
┌──┬──────┬───┬─────────────────────┐
│編號│ 物    品   │單  位│   備                       註            │
├──┼──────┼───┼─────────────────────┤
│1   │海洛因      │1 盒  │驗後淨重336.30公克，純度67.09%，純質淨重22│
│    │            │      │5.62公克，空包裝重138.08公克（見93年9 月24│
│    │            │      │日法務部調查局調科壹字第000000000 號鑑驗通│
│    │            │      │知書，台灣高雄地方法院檢察署93年度偵字第16│
│    │            │      │480 號偵查卷第75頁）                      │
├──┼──────┼───┼─────────────────────┤
│2   │塑膠袋      │1 只  │                                          │
├──┼──────┼───┼─────────────────────┤
│    │諾基亞牌行  │      │使用0000000000號門號，序號為00000000000000│
│3   │動電話銀色  │1 具  │6號                                       │
│    │            │      │                                          │
└──┴──────┴───┴─────────────────────┘
附表C
┌──┬──────┬───┬─────────────────────┐
│編號│  物   品   │單  位│    備           註                       │
├──┼──────┼───┼─────────────────────┤
│ 1  │諾基亞牌行動│壹具  │使用0000000000門號，序號為000000000000000 │
│    │電話藍色    │      │                                          │
├──┼──────┼───┼─────────────────────┤
│ 2  │諾基亞牌行動│壹具  │使用0000000000門號，序號為000000000000000 │
│    │電話綠色    │      │                                          │
└──┴──────┴───┴─────────────────────┘
